臺灣桃園地方法院刑事判決　　　　　　　96年度訴字第1462號
公　訴　人　臺灣桃園地方法院檢察署檢察官
被　　　告　甲○○
指定辯護人　本院公設辯護人　戊○○
上列被告因家暴殺人未遂等案件，經檢察官提起公訴（96年度偵
字第1083號），本院判決如下：
    主  文
甲○○漏逸煤氣，致生公共危險，處有期徒刑捌月。
其餘被訴部分公訴不受理。
    事  實
一、甲○○與其女友丁○○同居於桃園縣龜山鄉○○村○○路○
    段312 號電梯華廈式集合公寓中之6 樓之2 ，於民國96年5
    月18日上午，在上址，甲○○酒後（未達不能辨識其行為違
    法或欠缺依其辨識而行為之能力，或顯著減低）與丁○○發
    生口角爭執，心情不佳；迨丁○○外出上班後，甲○○乃於
    同日上午9 時8 分29秒許，以其所使用之門號0000000000號
    行動電話撥打電話至市話門號00-00000000 號電話丁○○工
    作地點，由丁○○老闆接聽，甲○○在電話中揚言如丁○○
    不立刻回家伊就要開瓦斯自殺等語，旋打開瓦斯桶開關，使
    瓦斯漏逸瀰漫，如驟遇火星，將有引燃甚而爆炸之可能，造
    成對集合公寓全體住戶生命、財產之威脅，致生公共危險。
    嗣丁○○經其老闆轉知甲○○上開電話揚言開瓦斯自殺等情
    ，旋即於同日上午9 時45分許，至桃園縣政府警察局龜山分
    局迴龍派出所報案，並即帶同員警丙○○趕往現場，渠等搭
    乘電梯至該處5 樓時，即聞到瓦斯味，迨至6 樓處時，電梯
    間已瀰漫濃厚瓦斯味，旋趕緊再經由樓梯下樓，隨即於同日
    上午10時0 分24秒，報請消防人員到場支援，經桃園縣政府
    消防局第一大隊迴龍分隊消防人員乙○○等人獲報到場，警
    消人員即刻上樓，逐一疏散各層住戶，確認並無任何住戶使
    用瓦斯或打開瓦斯之情況，即至6 樓處敲門請甲○○開門，
    雖遭甲○○拒絕，惟渠因見警到場，即將瓦斯開關再回復原
    狀，始未釀成災禍。嗣甲○○與警消人員對峙達1 個多小時
    後，由丁○○至對面大樓處與甲○○隔空對談，引開甲○○
    注意，警消人員再趁機破壞該處鐵門進入，始於同日中午12
    時5 分許，將之逮捕查獲。
二、案經桃園縣政府警察局龜山分局報請臺灣桃園地方法院檢察
    署檢察官偵查起訴。
    理  由
甲、程序部分
一、按被告以外之人於審判外之言詞或書面陳述，除法律有規定
    者外，不得作為證據，刑事訴訟法第159 條第1 項定有明文
    。又被告以外之人於審判外之陳述，雖不符刑事訴訟法第15
    9 條之1 至第159 條之4 之規定，然經當事人於審判程序同
    意作為證據，法院審酌該言詞陳述作成之情況，認為適當者
    ，亦得為證據；當事人、代理人或辯護人於法院調查證據時
    ，知有刑事訴訟法第159 條第1 項不得作為證據之情形，而
    未於言詞辯論終結前聲明異議者，視為有前項之同意，刑事
    訴訟法第159 條之5 定有明文。查本件證人丁○○於警詢中
    之陳述，業經被告之辯護人以屬於審判外之陳述而不予同意
    作為證據（見本院卷第31、36、130 頁），且本院審酌上開
    證人於警詢中之陳述，並未有何較可信之特別情況，得以排
    除上開證人當時有不實陳述之風險，而可取代當事人於公判
    庭上行使反對詰問之核實擔保，且上開陳述亦未具證明被告
    犯罪事實存否之必要性，是本件證人丁○○於警詢中之陳述
    ，為被告以外之人於審判外之言詞陳述，依刑事訴訟法第15
    9 條第1 項之規定，自不得作為證據。
二、次按傳聞法則之重要理論依據，在於傳聞證據未經當事人之
    反對詰問予以核實，乃予排斥，惟若當事人已放棄對原供述
    人之反對詰問權，於法院審判時表明同意該等傳聞證據可作
    為證據，基於證據資料愈豐富，愈有助於真實發現之理念，
    並貫徹刑事訴訟法修法加重當事人進行主義之精神，確認當
    事人對於證據能力有處分權之制度，傳聞證據經當事人同意
    作為證據，法院認為適當者，亦得為證據。另當事人於調查
    證據時，對於傳聞證據表示「沒有意見」，而未於言詞辯論
    終結前聲明異議 (Without Objection)，應視為已有將該等
    傳聞證據採為證據之同意，此刑事訴訟法第159 條之5 定有
    明文。本案被告、辯護人於本院準備程序中已表示除對丁○○於警詢陳述爭執其證據能力外（如前所述），對卷內其餘
    人證、物證、書證之證據能力無意見（見本院卷第31頁），
    本院審理時，被告對於被告以外之人於審判外之陳述之證據
    能力並未表示意見，迄本院辯論終結前，被告亦未爭執本案
    證據之證據能力，依刑事訴訟法第159 條之5 第2 項之規定
    ，應視為被告已同意本案相關之傳聞證據均可作為證據，本
    院斟酌本案卷內之證據並非不法取得，亦無證明力明顯過低
    之情形，且經本院於審判期日依法進行證據之調查、辯論，
    被告於訴訟上之程序權，已受保障，前揭各該證據，均得採
    為證據。
乙、實體部分
壹、有罪部分
一、訊據被告甲○○固坦承於上開時地酒後撥打電話至丁○○工
    作地點，在電話中揚言如丁○○不立刻回家伊就要開瓦斯自
    殺等語，其後即打開上該住處瓦斯，嗣丁○○即與警消人員
    返抵上址，渠所打開之瓦斯瀰漫該處5 、6 樓電梯間，且見
    警到場仍拒不開門，與警消人員對峙達1 小時，嗣由丁○○
    至對面大樓處與之對談，始由警消人員破壞該處鐵門進入等
    情，惟矢口否認有何漏逸煤氣之犯行，辯稱：伊承認瓦斯是
    伊打開的，但伊要熱湯，火也開的小小的，伊開小火之後就
    跑去睡覺，火被風吹熄，伊不知道，伊沒有要開瓦斯自殺，
    伊打電話說丁○○不趕快回來伊要開瓦斯自殺，那是嚇唬她
    的，伊是有開瓦斯爐的瓦斯，但沒有將瓦斯桶的瓦斯頭拔掉
    ，瓦斯味很濃應該是電梯沒有辦法通風的關係云云（見本院
    卷第13、57、84、136 頁）；其辯護人辯稱：被告是為了煮
    東西，不是要故意漏逸瓦斯，被告住宅固有瓦斯外洩情事，
    惟仍無從證明被告蓄意漏逸瓦斯，而且案發地點是通風良好
    的陽台，再警消人員進門處理時，發現門窗已都打開，瓦斯
    濃度已經下降，未生公共危險云云（見本院卷第136 、138
    至142 頁）。
二、經查：
  (一)被告與其女友丁○○同居於上開構造屬於華廈式集合公寓中
    之6 樓住處，並於上開時間，酒後撥打電話至丁○○工作地
    點，在電話中揚言如丁○○不立刻回家伊就要開瓦斯自殺等
    語，其後即打開上該住處瓦斯，嗣丁○○即與警消人員返抵
    上址，被告所打開之瓦斯瀰漫該處5 、6 樓電梯間，且被告
    拒不開門，與警消人員對峙達1 小時，嗣由丁○○至對面大
    樓處與被告對談，引開其注意，始由警消人員破壞該處鐵門
    進入等情，為被告所是認（見本院卷第13、30、84頁），核
    與證人丁○○、證人即處理本案之迴龍派出所員警丙○○、
    證人即到場處理之桃園縣政府消防局迴龍分隊人員乙○○於
    本院審理時具結證述之情節相符（見本院卷第59至87頁），
    並有桃園縣政府消防局工作紀錄簿內頁2 紙、桃園縣消防局
    案件派遣令1 紙、現場照片6 幀、員警丙○○職務報告1 紙
    、和信電訊股份有限公司函附被告使用之門號0000000000號
    行動電話雙向通聯紀錄5 紙在卷可稽（見96年度偵字第1378
    8 號卷第17至22、33至38、39頁），足認被告前揭具任意性
    之供述核與事實相符，而屬可信，此部分事實首堪認定。
  (二)而據證人丁○○於本院審理時經交互詰問具結證稱：96年5
    月18日案發當天前一晚，被告沒有睡覺，而且有喝酒，他一
    直說他要自殺，96年5 月18日那天，被告打電話去伊公司，
    伊老闆娘接的電話，老闆娘跟伊說被告要開瓦斯自殺，叫伊
    趕快回去，伊就趕快先到迴龍派出所報案，伊騎機車帶警察
    回去伊住處，伊的住處每層有2 間住戶，伊和警察一起坐電
    梯上到6 樓，到6 樓，電梯門一打開，就聞到很濃的瓦斯味
    ，在電梯口就聞到很濃的瓦斯味，伊住處有2 個瓦斯桶，都
    是可以搬動的，後來警察就叫伊一起到樓下，叫消防車來，
    後來因為被告不願意開門，而隔壁棟頂樓和伊住處房間窗戶
    斜對，可以看到被告，伊就到隔壁棟5 樓，伊看到被告，被
    告對伊和警察說他要睡覺，不要再跟他說話，伊有叫被告趕
    快開門，伊住處門口也有消防人員在等被告，與被告喊話，
    叫他趕快來開門，但是被告一直不開門，就在屋內說他要睡
    覺，還說他沒有開瓦斯，他如果有開瓦斯，他怎麼睡覺這些
    話，被告當時就一直說沒有瓦斯味，還到陽台出來說要點煙
    ，被告有拿香菸出來，但伊沒有看到他拿打火機，被告還說
    如果他有開瓦斯，怎麼還可能點煙，但伊沒有看到被告點燃
    香菸，伊不知道被告有沒有點著，因為被告說要點煙，警察
    就叫伊趕快退後，後來消防人員已趁機將鐵門上面的鐵柱撐
    開3 支，伊回到住處門口，趁被告不注意時伸手打開鐵門開
    關進去，整個過程中，伊都沒聽到被告講過他在煮麵這類的
    話，伊進去當時，廚房爐灶上沒有在煮東西，伊進去時瓦斯
    桶都已經回復原狀了等語（見本院卷第62至64、67至69、73
    、77至79頁）；據證人丙○○於本院審理時具結證稱：丁○○來報案時，說被告打電話至伊公司說要開瓦斯自殺，丁○○說他不敢回去，請警察和她一起回去，伊就和同事一起陪
    同丁○○回其住處後，就先搭電梯到6 樓，在電梯裡面顯示
    達5 樓的樓層時，電梯內就聞到很濃的瓦斯味道，等電梯到
    6 樓，電梯門一打開，就聞到很濃的瓦斯味，因為伊怕有危
    險，而且不知道被告接下來在屋內會做什麼事，伊就馬上請
    丁○○一起到樓下，在樓下伊用無線電請派出所聯繫消防隊
    到場，約5 分鐘後，消防隊水車和救護車都到場，因為瓦斯
    味真的太濃，大家不敢搭電梯，怕引爆瓦斯，所以就爬樓梯
    上去，消防隊負責拉水線上去，警消人員再一起敲門請被告
    開門，但是被告一直就是不願意開門，後來伊同事陪丁○○
    到隔壁棟與被告隔空對話，這樣對峙1 個多小時，消防隊的
    人員趁機將鐵門上的鐵柱撐開，後來丁○○從隔壁棟回來，
    趁機伸手拉開鐵門的鐵拴，還被被告拉住，義消請被告放手
    ，門就被義消人員硬衝開，才把被告制伏，伊進去後，發現
    瓦斯爐上方都沒有在煮東西，也沒有放東西，當時的瓦斯爐
    開關是關的等語（見本院卷第82至84頁）；證人乙○○於本
    院審理時具結證稱：伊到了之後，就先疏散整棟住戶，伊有
    查看其他住戶都沒有漏逸瓦斯的情形，伊走樓梯到5 樓時，
    有感覺到很濃的瓦斯味，而且該棟的瓦斯味是5 樓和6 樓才
    聞到，這2 層的住戶除了被告那間外，其餘住戶伊進去探查
    都沒有開瓦斯，伊到了6 樓，請被告開門，被告不回應，十
    幾分鐘後，伊就請丁○○到隔壁棟去與被告隔空交談，伊這
    邊就用破壞剪破壞鐵門，但是鐵門有暗鎖，不能開，是丁○○從隔壁棟回來趁機伸手拉開鐵拴，伊推開鐵門後，其他警
    消人員就一起衝進去等語（見本院卷第85至87頁）；查證人
    丁○○猶係與被告同居3 年之女友（見本院卷第74頁），且
    於審理時當庭撤回另案傷害之告訴（詳貳所述，見本院卷第
    80頁），而丙○○、乙○○與被告亦無夙怨，均經具結，衡
    情當無設詞誣陷被告之理，且其等前開證述之情節一致，核
    與被告所陳案發當天確有先打電話至丁○○公司揚言開瓦斯
    自殺、案發當天確實有開瓦斯、與警察對峙1 個多小時等節
    大致相符，是前開證詞當可採信。可見案發當天，該棟住戶
    僅有被告一戶開啟瓦斯，而其餘住戶均無使用瓦斯或漏逸瓦
    斯之情形，且漏逸之瓦斯瀰漫於被告所住居之6 樓處最濃，
    足認該所漏逸之瓦斯自應係來自於被告所開啟之瓦斯，則被
    告於上開時、地所打開之瓦斯，有漏逸之情形，殆無疑問。
    佐以被告於案發當天早上，酒後與丁○○發生口角爭執，且
    打電話揚言開瓦斯自殺之情節，業如前述，核與丁○○於同
    日上午9 時8 分29秒知悉被告揚言開瓦斯自殺後，旋於半小
    時後即9 時45分許帶同警方返抵上址，即發覺該處已瀰漫濃
    厚瓦斯氣味，與被告揚言開瓦斯自殺之情節相符，若非被告
    蓄意漏逸瓦斯，豈有在被告揚言開瓦斯自殺後，不到半小時
    就如此恰好外洩如此大量瓦斯之理？且觀諸本案查獲情節，
    被告猶在警消人員到場後，拒不開門，對峙長達1 個多小時
    ，若被告並無漏逸瓦斯之故意，則其在警方通知瓦斯漏逸之
    情況下，衡情應會趕快開門向警察或在場之消防人員求救，
    豈有拒絕警察、消防人員甚至屋主丁○○進入救災之理？再
    者，被告於與警消人員對峙期間，一再稱其沒有開瓦斯，沒
    有瓦斯味等語，亦如前述，然被告若真無開瓦斯，不明瞭警
    方何以到場，豈會主動向警察表示自己並無開瓦斯、沒有瓦
    斯味？又豈需大費周章以可能會引爆瓦斯爆炸危險之點燃香
    菸舉動，作為解釋自己沒有漏逸瓦斯之證明？而被告拿出香
    菸，卻始終未將之點燃，益徵其明知自己漏逸瓦斯可能引致
    高度公共危險，而不敢點火引致爆炸，至為灼然。被告及辯
    護人雖以煮東西不小心漏逸瓦斯云云置辯，然當時瓦斯爐灶
    上並無煮食任何東西，且瓦斯爐上根本未置有任何東西，瓦
    斯爐之開關猶係關閉一情，亦經證人丁○○、丙○○證述如
    前，且被告當時亦未曾提及任何煮東西之情節，若被告真係
    因煮東西而外洩瓦斯，渠豈會隻字不提，任由大批警消人員
    誤以為渠故意漏逸瓦斯？況衡以被告所辯在廚房煮東西之情
    節，該處既然係住宅內之廚房，亦非在空曠處，以5 月間之
    炎炎夏日，如何會因風吹致瓦斯火滅，甚至在短短半小時內
    引致外洩如此大量之瓦斯，實難想像。綜此，堪認被告確實
    有漏逸瓦斯之故意至明，是被告辯稱：伊要熱湯，火也開的
    小小的，因火被風吹熄云云，及其辯護人辯稱：被告是為了
    煮東西，不是要故意漏逸瓦斯云云（見本院卷第136 、138
    至142 頁），均不可採。又按所謂「致生公共危險」，係指
    在客觀上已有發生具體公共危險之事實存在為必要，不必達
    於已發生實害之程度，但亦非僅以足生公共危險之虞之抽象
    危險為已足。而查上開住處為集合住宅，分為6 層樓，每樓
    2 戶，亦經證人乙○○證述明確，並有處理本案之員警丙○○出具之職務報告記載該棟建物情形在卷可據（見96年度偵
    字第13788 號卷第39頁），且被告所漏逸之瓦斯已瀰漫至該
    棟集合式住宅電梯間5 、6 樓處，亦如前述，被告在屋內漏
    逸瓦斯極易因點火、啟動電源開關、啟閉門窗等動作之摩擦
    或靜電產生之火星而引燃瓦斯，甚而爆炸之可能，造成對該
    集合住宅其他住戶生命、財產之威脅，自已發生具體公共危
    險之事實存在，致生公共危險甚明，辯護人辯稱被告所為未
    生公共危險云云，自無可採。
  (三)綜上所述，被告所辯，核屬犯後卸責之詞，要不可採，本件
    事證明確，被告犯行洵堪認定，應依法論科。
三、按液化石油氣乃煤氣之一種，係易燃氣體。核被告甲○○所
    為，係犯刑法第177 條第1 項之漏逸煤氣罪。爰審酌被告僅
    因酒後與丁○○發生爭吵，心情不佳，竟貿然將液態瓦斯桶
    打開而使液化石油氣漏逸於外，雖未生損害，然一旦釀災，
    對他人生命、財產造成之危害勢必非常嚴重，犯後否認犯行
    ，態度非佳，暨其犯罪前科紀錄，有臺灣高等法院被告前案
    紀錄表1 紙在卷可稽，素行尚可等一切情狀，量處如主文所
    示之刑，以資懲儆。又本件被告犯罪時間並非在96年4 月24
    日以前，不符於中華民國96年罪犯減刑條例第2 條第1 項第
    3 款之減刑規定，自不得依前揭條例規定減其宣告刑，附此
    敘明。
貳、公訴不受理部分
一、公訴意旨略以：被告甲○○與丁○○原係同居關係，其後因
    故分居，詎甲○○因不甘分手，即於民國95年10月12日上午
    7 時30分許，攜帶水果刀乙把，至桃園縣龜山鄉○○村○○
    路○ 段312 號6 樓之2 之丁○○住處樓下，適遇丁○○正欲
    騎車上班，即向丁○○要求復合，惟遭丁○○拒絕並與之發
    生口角，甲○○即基於殺人之故意，持預藏之水果刀，連續
    猛刺丁○○左胸部乙刀、腹部4 刀，致丁○○受有左胸部刺
    傷乙處、腹部4 處刺傷，其中乙處進入腹腔之傷害後，隨即
    搭乘計程車逃離現場，嗣丁○○為路過之友人電聯救護車送
    醫，始幸免於死，因認被告甲○○涉犯刑法第271 條第2 項
    、第1項之殺人未遂罪嫌云云。
二、按告訴乃論之罪，告訴人於第一審辯論終結前，得撤回其告
    訴；告訴經撤回者，法院應諭知不受理之判決，刑事訴訟法
    第238 條第1 項及第303 條第3 款分別定有明文。另按犯罪
    事實應依證據認定之，無證據不得認定犯罪事實，刑事訴訟
    法第154 條第2 項定有明文。又殺人與傷害之區別，自以有
    無殺意為斷，審理事實之法院，應就案內一切證據，詳查審
    認，視其犯罪之動機、殺傷之次數、所殺傷部位、傷勢程度
    、犯後態度等綜合判斷，俾為認定（最高法院85年台上字第
    5611號判決意旨參照）；又殺人與傷害之區別，應以有無殺
    意為斷，即行為人於下手時有無決意取被害人生命為準，至
    於被害人受傷處是否致命部位，及傷痕多寡、輕重為何等，
    亦僅得供審判者心證之參考，究不能據為絕對之標準（最高
    法院19年上字第718 號判例意旨、93年度台上字第618 號判
    決意旨、90年度台上字第1897號判決意旨參照）。準此，行
    為人於行為當時，主觀上是否有殺人之故意，除應斟酌其使
    用之兇器種類、攻擊之部位、行為時之態度、表示外，尚應
    深入觀察行為人與被害人之關係、衝突之起因、行為當時所
    受之剌激、下手力量之輕重，被害人受傷之情形及行為事後
    之態度等各項因素綜合予以研析。末按刑事判決得就起訴之
    犯罪事實變更檢察官起訴所引應適用之法條者，以科刑或免
    刑判決為限，檢察官以殺人未遂起訴，經原審審理結果，認
    為被告所犯實為傷害罪，未經合法告訴，則於判決理由欄敘
    明其理由逕依刑事訴訟法第303 條第3 款諭知不受理判決即
    可，尚無適用同法第300 條之餘地（最高法院71年度台上字
    第6600號判決意旨參照）。
三、經查：
  (一)本件公訴人認被告甲○○涉犯殺人未遂罪嫌，無非以被告之
    供述、證人丁○○之指訴、財團法人亞東紀念醫院（以下簡
    稱亞東醫院）診斷證明書1 紙、現場監視錄影帶照片6 張等
    為其主要論據。訊據被告甲○○固坦承於上開時、地以水果
    刀刺被害人丁○○之身體腹部4 刀、胸部1 刀之事實，惟堅
    詞否認有何殺人未遂之犯行，辯稱：伊有拿刀刺丁○○，但
    不是有意要殺她等語（見本院卷第134 頁）；辯護人辯稱：
    丁○○亦證稱被告當天下手之情況，刺的不是很大力，被刺
    了幾分鐘才覺得痛，丁○○亦認為被告只是要傷害伊而已，
    而被告當時下手力道並未達猛刺之程度，丁○○受傷後至開
    刀前意識均能保持清醒，客觀上並無陷於立即生命危險，且
    當時情形，被告刺了丁○○數刀之後，仍有能力繼續行刺，
    但被告卻立即收手，自我節制停止攻擊，足見被告下手時，
    尚無致人於死之犯意，應僅係有傷害之犯意等語（見本院卷
    第136 、138 至140 頁）。
  (三)經查：
  １被告於上開時、地持水果刀至丁○○住處樓下，向丁○○要
    求復合，遭丁○○拒絕並與之發生口角，被告即持該把水果
    刀，刺丁○○左胸部1 刀、腹部4 刀，致丁○○受有左胸部
    刺傷乙處、腹部4 處刺傷，其中1 處進入腹腔之傷害後，隨
    即搭乘計程車逃離現場一情，為被告所是認（見本院卷第10
    至15、30、57頁），核與證人即被害人丁○○於檢察官訊問
    時具結證述之情節相符（見96年度偵字第13788 號偵查卷第
    30至31頁），並有亞東醫院95年10月14日診斷證明書（乙種
    ）1 紙（見96年度偵字第6017號偵查卷第11頁）、亞東醫院
    96年10月3 日亞歷字第0966410592號函及所附之病歷影本1
    份、同院96年10月31日亞歷字第0966410654號函及所附之病
    歷資料1 份（見本院卷第47至53、95至127 頁）、案發現場
    監視錄影光碟翻拍照片6 幀、案發現場監視錄影光碟1 份（
    見96年度偵字第6017號偵查卷第13至14、35頁）在卷可稽，
    足認被告前揭具任意性之供述核與事實相符，此部分事實，
    固堪認定。
  ２惟本案所應審究者，係被告以水果刀刺被害人丁○○上開身
    體部位，其主觀上係屬殺人抑或傷害之犯意。據證人丁○○
    於本院審理時經交互詰問具結證稱：那天早上伊出門要去上
    班，被告在樓下等到伊，一直講要跟伊復合，伊跟他說好聚
    好散，被告就把伊的機車拉到旁邊停好，伊就坐在機車上，
    與被告在那邊講了好幾十分鐘，被告一直講要跟伊復合，伊
    跟被告說伊要上班來不及，被告就拿出刀子刺伊，說不要讓
    伊去上班，叫伊不要拋棄他，還說他對伊這麼好，不要跟他
    斷，說伊不讓他活，他也不讓伊活，被告沒有刺的很大力，
    是隔著伊的衣服刺伊，伊當時穿著風衣型的2 層薄外套，被
    告刺伊時並沒有抓住伊，因為那時被告一直講要伊跟他復合
    ，伊覺得被告是要警告伊，是要傷害伊，不是要給伊死，被
    告共刺伊5 刀，其中1 刀是在左胸部，另4 刀是在腹部，左
    胸部的傷口比較小，現在已經沒有刀疤，因為當時伊坐在機
    車上，被告站在機車右側，與伊面對面，相對的高度被告就
    剛好刺到伊的胸部、腹部，被告刺完伊就搭計程車走了，當
    時被告如果要再刺伊應該是可以，但是被告就只有刺幾下，
    伊被刺了之後，還把機車停好位置，隔了幾分鐘伊才覺得痛
    ，伊本來是站著，後來因為痛，伊才蹲下去，後來剛好伊的
    同事經過看到伊受傷，就幫伊打電話叫救護車，伊到醫院時
    ，意識還是很清楚，伊一進醫院，醫護人員就幫伊止血，沒
    有輸血，醫生幫伊照斷層掃瞄，檢查結果並未傷到器官，醫
    生說伊沒有生命危險，一直到快中午時才進開刀房，因為伊
    腹部有開刀，所以住院，住了5 、6 天醫生就叫伊出院，伊
    有要求醫生多讓伊住2 天，所以伊共住院8 天，伊的傷口並
    沒有後遺症，只有回診1 次去拆線等語（見本院卷第59至62
    、64至67、70至73、74至77頁），可見被告持水果刀刺丁○○時，猶不斷要求與丁○○復合，不願與丁○○分離，顯然
    被告刀刺當時，主觀上仍有來日與丁○○再行復合之期待，
    則被告當時是否確有殺害丁○○之故意，即屬可疑。況且，
    以當時客觀情狀，被告固有持刀刺丁○○5 刀，然丁○○既
    未有任何反抗之舉，被告即有充分之機會，可輕易刀刺追加
    攻擊丁○○以致其死，卻反捨此不為，消極離去，則被告是
    否確有致丁○○於死之故意，實在可疑。再者，被告刀刺丁○○之手段，乃係隔著丁○○所穿外套下手，苟被告確有殺
    害丁○○之犯意，大可朝丁○○之頸部等未有遮蔽之致命部
    位攻擊，豈有在外套護蔽處隔衣攻擊之理？況再衡以當時被
    告罷手之際，丁○○並未倒下，甚至猶能再自行將機車停放
    妥適等情觀之，被告當時是否確有致丁○○於死地之故意，
    顯非無疑。又丁○○固遭被告刀刺而受有上開左胸部刺傷1
    處、腹部刺傷4 處，其中1 處進入腹腔之傷害，然據本院向
    丁○○案發後急救之亞東醫院調取病歷資料，其腹部所受之
    4 處刀傷L/W （長度/ 寬度）分別僅2 公分、2 公分、3 公
    分、1 公分，有該醫院96年10月3 日亞歷字第0966410592號
    函附急診病歷理學檢查欄之記載可稽（見本院卷第49頁背面
    ），其至醫院急診當時，生命跡象穩定，有該院96年10月31
    日亞歷字第0966410654號函附病歷資料之住院治療經過欄記
    載到院急診當時「under stable of vital signs 」可據（
    見本院卷第97頁背面），且所致上開傷害，並無致使內部器
    官受有任何傷害一情，有上開函附病歷記載「No evidence
    of injury of internal organ 」在卷可查（見本院卷第10
    2 頁），佐以證人丁○○於本院審理時結證稱：被告沒有刺
    的很大力，伊到醫院時，意識還是很清楚，醫護人員就幫伊
    止血，沒有輸血，醫生幫伊照斷層掃瞄，檢查結果並未傷到
    器官，醫生說伊沒有生命危險，一直到快中午時才進開刀房
    ，左胸部的傷口比較小，現在已經沒有刀疤，伊的傷口並沒
    有後遺症，只有回診1 次去拆線等情，業如前述，顯然被告
    當時施力並非猛劇，且所致傷害亦未達立即生命危險之嚴重
    情形，堪信被告辯稱其並無致丁○○於死之決意，尚屬可採
    ，是揆諸上情觀之，被告主觀上應僅具傷害之故意，而未有
    殺人之故意，尚難逕以殺人未遂罪嫌相繩。
  ３綜上所述，本院認被告甲○○明知其持水果刀刺丁○○左胸
    部1 刀、腹部4 刀，將生傷害之結果，竟仍為之，顯見其主
    觀上僅具有傷害他人之故意，是核其所為，應係犯刑法第27
    7 第1 項之傷害罪，公訴意旨認被告涉犯刑法第271 條第2
    項、第1 項之殺人未遂罪，容有誤會。又被告所犯亦為家庭
    暴力防治法第2 條第2 項所稱之家庭暴力罪。惟被告所犯刑
    法第277 條第1 項之傷害罪，依同法第287 條前段之規定，
    須告訴乃論。茲因告訴人業於審理中當庭撤回告訴（見本院
    卷第80頁），揆諸前揭法條規定及說明，就此部分自應諭知
    不受理之判決。
據上論斷，應依刑事訴訟法第299 條第1 項前段、第303 條第3
款，刑法第177 條第 1項，判決如主文。
本案經檢察官翁春鈴到庭執行職務。
中　　華　　民　　國　　96　　年　　11　　月　　28　　日
 　　　　　 刑事第九庭    審判長法　官　游紅桃
                                法　官　何燕蓉
                                法　官  蘇琬能
上正本證明與原本無異。
如不服本判決，應於判決送達後10日內向本院提出上訴狀（應附
繕本），上訴於臺灣高等法院。
                                書記官  許家慧
中　　華　　民　　國　　96　　年　　12　　月　　4 　　日
本案主要論罪科刑法條：
中華民國刑法第177條（漏逸或間隔氣體罪）
漏逸或間隔蒸氣、電氣、煤氣或其他氣體，致生公共危險者，處
 3 年以下有期徒刑、拘役或 3 百元以下罰金。
因而致人於死者，處無期徒刑或 7 年以上有期徒刑。致重傷者，
處3 年以上10年以下有期徒刑。
